# 请教陈版，新收入准则中下列情形预付保证金会计处理

提问人：白色鸟 时间：2020-10-09 11:33:08
A公司为家禽养殖技术服务公司，在提供技术服务的过程中，事先与客户共同商量确定A公司应该确保的家禽目标存活率及相关费用收取标准。A公司每季度计提技术服务费，每季度结束后，客户按照补充协议的约定支付上季度的服务费；在技术服务期届满后，支付剩余服务费。作为履行技术服务合同的风险保证，A公司需按约定缴纳一定的保证金，后续按照A公司、客户共同协确定的标准进行扣减和返还。
请教陈版@chenyiwei ，此类业务在新收入准则下如何进行收入确认？相关保证金如何列报？

回答人：chenyiwei
这种情况下，A公司最终可获得的服务费取决于最终的服务绩效（实际成活率），因而如果满足在一段时间内履约的条件，但在会计期末尚未确定最终成活率的，则涉及可变对价。根据新收入准则第十六条，A公司应按照期望值法对可变对价的金额作出最佳估计，并遵循该条对可变对价估计的限制性条款。
也就是，需要考虑的问题是： 1 、首先确定该项技术服务是否属于在一段时间内确认收入； 2 、如果属于在一段时间内确认收入的，合理确定截至期末的履约进度，并运用可变对价的处理原则对可确认的收入总额进行合理估计。